臺灣臺北地方法院交通事件裁定　　　　　　　　　　九十三年度交聲字第五六二號
　　原處分機關　臺北市交通事件裁決所
　　異議人即　　甲○○
　　受處分人
右列受處分人因違反道路交通管理處罰條例案件，對於臺北市交通事件裁決所中華民
國九十三年六月三日所為之處分（原處分案號：北市裁三字第裁二二─ΑＥＩ二○一
七八六號），聲明異議，本院裁定如左：
    主      文
異議駁回。
    理      由
一、按行車時汽車駕駛人及前座乘客均應繫妥安全帶，道路交通安全規則第八十九條
    第一項第五款定有明文。汽車行駛於道路上，其汽車駕駛人或前座乘客未繫安全
    帶者，處駕駛人新臺幣（下同）一千五百元罰鍰，道路交通管理處罰條例第三十
    一條第一項亦規定甚明。若汽車行駛於道路上，其汽車駕駛人有未依上開規定繫
    妥安全帶之行為經警舉發，經主管機關調查後仍認定其有前開違規行為者，依違
    反道路交通管理事件統一裁罰基準及處理細則（下稱處理細則）第四十四條第一
    項及違反道路交通管理事件統一裁罰基準表（下稱基準表）之規定，須對該汽車
    駕駛人處以一千五百元之罰鍰。
二、本件異議人即受處分人甲○○於民國九十三年四月十五日上午七時零三分許，未
    繫安全帶而駕駛其所有車牌號碼五Ｎ─七九六六號自小客車行駛於臺北市○○區
    ○○路，嗣於秀明路與木柵路口時，經臺北市政府警察局交通警察大隊文山第一
    分隊員警郭俊賢發現攔停，以受處分人有汽車駕駛人未繫安全帶之違規行為為由
    ，依違反道路交通管理處罰條例第三十條第一項之規定掣單舉發，經原處分機關
    函請舉發單位調查結果，仍認受處分人確有前開違規行為，原處分機關乃依道路
    交通管理處罰條例第三十條第一項、處理細則第四十四條第一項暨基準表之規定
    ，於九十三年六月三日以北市裁三字第裁二二─ΑＥＩ二○一七八六號裁決書裁
    處受處分人罰鍰一千五百元在案。
三、聲明異議意旨略以：伊每日清晨六時四十分駕駛五Ｎ─七九六六號自小客車，均
    將左車門附近之安全帶環扣，自左插入座車右側環扣，九十三年四月十五日當日
    亦同，詎舉發員警遠從車窗外誤認伊「未依規定方式」繫安全帶，伊當日確實有
    繫安全帶，僅因當日所著上衣左邊有一條粗黑直線，員警恐或因而誤判認定伊「
    未依規定方式」繫安全帶，則除「將安全帶環扣自左插入座車右側環扣」之繫安
    全帶方式外，尚有何符合規定之繫安全帶方式？為此聲明異議等語。
四、經查，受處分人雖未依本院通知到庭陳述，惟其駕駛汽車行駛於道路上未繫安全
    帶之違規事實，業據證人即舉發本件違規之臺北市政府警察局交通警察大隊文山
    第一分隊員警郭俊賢於本院證稱：當時早上七點多伊站在秀明路口執勤的時候，
    受處分人的車子從秀明路外側車道停到伊前面等紅綠燈，伊看到受處分人沒有繫
    安全帶，於是就走過去，受處分人看到伊之後，就開始用手去拉安全帶想要繫上
    安全帶，他還沒有繫好還在拉的時候，伊就已經走到其車旁並告訴他沒有繫安全
    帶，伊請受處分人拿出證件，受處分人表示他是要閃前面的車子，伊告訴受處分
    人閃前面的車子與繫安全帶沒有關係，更何況當時受處分人前面並沒有車子，他
    是等紅燈的第一輛車子，伊能夠確定伊看到受處分人的時候受處分人確實沒有繫
    安全帶等語明確（見本院九十三年七月二十二日訊問筆錄）。受處分人聲明異議
    意旨雖以其當日所著上衣左邊有一條粗黑直線，員警恐或因而誤判等情置辯，並
    提出照片一張為憑，惟經提示該照片予證人郭俊賢辨識，其證稱：「衣服我是不
    記得，但我走到他車旁邊的時候，我確實有看到他還在拉安全帶，他當時只是在
    爭執他是在閃前面的車子，並沒有提到他的衣服左邊有一條條紋」等語（見同上
    筆錄）。而證人郭俊賢與受處分人並無任何親誼、恩怨或利害關係，亦不認識受
    處分人，此據證人陳明在卷，其於負有具結義務並可能受刑法偽證罪處罰之情形
    下，仍於法庭而為前揭證言，其證言之憑信性應可獲得擔保；且證人為依據法令
    執行公務之警員，其所為舉發之執行職務行為，原則上應可推定其為正當，是受
    處分人辯稱員警恐因其當日所著上衣有粗黑條紋而誤判等情，即非可信。至於本
    件舉發違反道路交通管理事件通知單上之違規事實雖載為：「行駛於道路上，汽
    車駕駛人未依規定方式繫安全帶」，而道路交通安全規則第八十九條第一項第五
    款係規定「行車時汽車駕駛人及前座乘客均應繫妥安全帶」，否則應依道路交通
    管理處罰條例第三十一條第一項規定處罰，是前揭違規事實關於「未依規定方式
    繫安全帶」之記載，恐係「未依規定繫安全帶」之誤，此觀證人郭俊賢證稱：「
    這是電腦設計的‧‧‧我們在開單時，只要輸入違規的條項，電腦就會自動將違
    規事實列印出來」等語自明。惟受處分人確有前述駕駛汽車行駛於道路而未繫安
    全帶之違規事實，既經本院調查認定明確如前，則原處分機關援引道路交通管理
    處罰條例第三十一條第一項規定予以裁罰，自無何違誤可言。
五、綜上所述，受處分人確有駕駛其所有車牌號碼五Ｎ─七九六六號自小客車行駛於
    道路而未繫安全帶之違規行為，從而原處分機關依道路交通管理處罰條例第三十
    一條第一項、處理細則第四十四條第一項暨基準表之規定，裁處受處分人罰鍰一
    千五百元，核無違誤，本件受處分人之異議為無理由，自應將其異議駁回。
據上論斷，應依道路交通案件處理辦法第十九條，裁定如主文。
中　　　華　　　民　　　國　　九十三　　年　　　七　　　月　　二十八　　日
                                  臺灣臺北地方法院交通法庭
                                          法  官  林庚棟
右正本證明與原本無異。
如不服本裁定，應於裁定送達後五日內，向本院提出抗告狀。
                                          書記官  殷玉芬
中　　　華　　　民　　　國　　九十三　　年　　　七　　　月　    三十　　日
